【裁判字號】    99,簡上,110
【裁判日期】    990531
【裁判案由】    侵占
【裁判全文】
臺灣板橋地方法院刑事判決             99年度簡上字第110號
公  訴  人  臺灣板橋地方法院檢察署檢察官
上  訴  人
即  被  告  甲○○
上列上訴人因侵占案件，不服本院98年度簡字第10030 號中華民
國98年12月18日第一審判決（聲請簡易判決處刑案號：98年度偵
字第29701 號），提起上訴，本院管轄之第二審合議庭判決如下
：
    主  文
上訴駁回。
甲○○緩刑參年，並應於緩刑期內，按本院99年度附民字第132
號和解筆錄記載之金額及履行方式賠償被害人。
    事  實
一、本案經本院審理結果，認原審以上訴人即被告甲○○係犯刑
    法第336 條第2 項之業務侵占罪，並引用刑事訴訟法第449
    條第1 項前段、第3 項、第454 條第2 項，刑法第336 條第
    2 項、第41條第1 項前段（原審判決書漏載「第41條第1 項
    前段」，茲予補充），刑法施行法第1 條之1 ，逕以簡易判
    決處刑，量處被告有期徒刑6 月，且諭知如易科罰金，以新
    臺幣（下同）3,000 元折算1 日，其認事用法及量刑均無不
    當，應予維持，並引用原審判決書記載之事實、證據及理由
    （詳如附件）。
二、上訴人即被告上訴意旨略以：伊坦承犯行，但因家裡經濟不
    穩定，也因公司苛扣薪資，伊才犯此案，且事後坦承犯行，
    原審易科罰金之折算標準，伊實無力負擔云云。惟按量刑輕
    重，為事實審法院依職權自由裁量之事項，苟其量刑已以行
    為人之責任為基礎，並斟酌刑法第57條各款所列情狀，於未
    逾越法定刑度之下，酌量科刑，無偏執一端而有明顯失出或
    失入之情形，自不得指為不當或違法。原審審酌被告素行、
    智識程度，本案犯罪動機、目的、手段、所侵占之款項數額
    ，迄至仍未與告訴人達成和解等一切情狀，量處有期徒刑6
    月，並諭知易科罰金，以3,000 元折算1 日。經核原審業已
    參酌本案量刑上所應參酌之各項情狀，而在被告所為犯行之
    責任基礎下科刑，認事用法並無不合，量刑亦難遽認失出，
    故被告上訴意旨請求從輕量刑，容無足取。
三、末查，被告前未曾因故意犯罪受有期徒刑以上刑之宣告乙節
    ，此有臺灣高等法院被告前案紀錄表1 份在卷可按，爰審酌
    被告雖因一時失慮致罹刑典，損害告訴人權益，然被告已與
    告訴人達成和解，和解內容為：被告願給付告訴人凱喬國際
    有限公司401,336 元，給付方法為自民國99年6 月12日起至
    清償完畢日止，按月於12日給付15,436元，並匯款至合作金
    庫板橋分行，戶名：凱喬國際有限公司，帳號：（銀行代號
    ：006 ）000000 0000000號；如一期不按時履行，視為全部
    到期等情，此有本院99年度附民字第132 號和解筆錄1 份在
    卷可參，且被告於本院訊問時坦承犯行，顯見已知錯誤，經
    此教訓後當知所警惕，宜使其有機會得以改過遷善，因認尚
    無逕對被告施以短期自由刑之必要，爰依刑法第74條第1 項
    第2 款規定，併予諭知緩刑3 年；又法院有對附條件緩刑之
    該附加條件內容之裁量權限（最高法院72年台上字第3647號
    判例、臺灣高等法院97年度上訴字第5633號判決要旨參照）
    ，斟酌被告與被害人達成之前開和解條件（即本院99年度附
    民字第132 號和解筆錄），爰依同條第2 項第3 款規定，命
    被告於緩刑期限3 年內，依本院99年度附民字第132 號和解
    筆錄之金額及履行方式賠償被害人之損害，如未依條件為履
    行，即得依法撤銷緩刑。
據上論斷，依刑事訴訟法第455 條之1 第3 項、第368 條、第37
3 條，刑法第74條第1 項第1 款、第2 項第3 款，判決如主文。
本案經檢察官黃致中到庭執行職務。
中    華    民    國    99    年    5     月    31    日
                  刑事第十四庭  審判長法  官  林淑婷
                                      法  官  陳昭筠
                                      法  官  饒金鳳
以上正本證明與原本無異。
本件不得上訴。
                                      書記官  許雅琪
中    華    民    國    99    年    5     月    31    日

司法院資訊處製作；財團法人民間司法改革基金會備份。
